福建金門地方法院刑事判決　　　　　　　　　　　　　　九十年度簡上字第一二號
　　上　訴　人　丙○○
右上訴人因妨害自由案件，上訴人不服本院金城簡易庭九十年度城簡字第八七號中華
民國九十年十月八日簡易判決（聲請簡易判決處刑案號：九十年度偵字第三一五號）
，提起上訴，本院管轄之第二審合議庭判決如左：
        主  文
上訴駁回。
        事實及理由
一、本院審理結果，認第一審簡易判決認定之事實、用法及量刑均無不當，應予維持
    ，並引用第一審簡易判決書及檢察官聲請簡易處刑書記載之事實、證據及理由（
    如附件）。
二、查上訴人上訴理由略謂：參照最高法院八十四年台上字第五三六八號、二十九年
    上字第三一０五號判例意旨。被告有罪之認定，不得僅以告訴人之指訴為論罪之
    唯一依據。尚須有其他積極之證據，方得以之為斷罪之基礎。查本案除告訴人及
    其家人甲○○之片面指述外，再無其他之可以證明被告確有如告訴人所述之事實
    。況依一般常理，要難保告訴人等無欲陷被告於罪而誇大不實之陳述。原審未詳
    查其他積極事證即論處有期徒刑參月之重罪，實難令人甘服。再者本案發當日，
    被告係獨自一人前往告訴人之住處，尋訪告訴人之胞弟吳忠義，惟當日吳忠義不
    在家，僅有吳中義之母親、胞姐乙○○及其男友、胞弟甲○○及其女友在家，被
    告如何能以一人之力，妨害告訴人等多人之自由？告訴人亦供稱被告曾對其等稱
    ：我自己一人。」足見，案發當日被告確係一人前往，倘被告欲對告訴人等不利
    ，又豈會獨自一人前往。被告亦未曾表示過要加害告訴人等。本案亦無其他積極
    事證足證確曾對告訴人說過如告訴所指訴之言詞。原審未詳查，僅憑告訴人之片
    面之詞，即認被告有恐嚇等妨害自由等，顯有違誤。本案一人前往而告訴人家中
    尚有多人在場，被告一人怎能敵過告訴人家中之眾人之力，被告一人不可能傷害
    其等。縱有誤傷之情形亦係慌亂中誤傷而非出於故意而屬下當防衛。請准撤銷原
    判決另為無罪之諭知云云。
    惟查，被告丙○○確有恐嚇及傷害等之犯行，業據被害人乙○○與甲○○等在警
    訊時指述甚詳，核其所述情節相符。並有被害人乙○○之驗傷診斷證明書一份附
    卷載有其前頸部有紅腫傷等情。足認被害人等之所言非虛，上訴人所辯各節顯係
    事後卸責之詞，不足採信。況原審所處刑度亦屬妥適，上訴人上訴意旨空言否認
    犯罪，指摘原判決不當，求予撤銷改判，為無理由，應予駁回。
三、據上論斷，應依刑事訴訟法第四百五十五條之一第一項、第三項、第三百七十三
   條、第三百六十八條，判決如主文。
本案經檢察官宋重和到庭執行職務
中    華    民    國      九十一        年      十     月    八  日
                                  福建金門地方法院刑事庭
                                   審判長 法  官  朱中和
                                          法  官  葉珊谷
                                          法  官  魏玉英
右正本證明與原本無異。
本件不得上訴。
                                          書記官  董培祥
中    華    民    國      九十一        年      十      月     十五     日
